【裁判字號】    89,訴,3086
【裁判日期】    900404
【裁判案由】    毒品危害防制條例
【裁判全文】
臺灣臺中地方法院刑事判決                        八十九年度訴字第三０八六號
    公  訴  人  臺灣臺中地方法院檢察署檢察官
    被      告  甲○○
右列被告因毒品危害防制條例案件，經檢察官提起公訴（八十九年度毒偵字第七三一
四號）及移送併辦（九十年度毒偵字第六０三號、九十年度毒偵字第一０一三號），
本院判決如左：
    主  文
甲○○連續施用第一級毒品，處有期徒刑拾月，扣案之海洛因壹小包（驗餘淨重零點
肆捌公克，包裝袋重零點肆柒公克）沒收銷燬之；又連續施用第二級毒品，處有期徒
刑柒月；主刑部分應執行有期徒刑壹年肆月。
    事  實
一、甲○○前因施用毒品案件，經本院分別以八十七年度毒聲字第一０二五號、八十
    七年度毒聲字第三二七七號裁定送臺灣臺中看守所附設戒治所觀察、勒戒後，均
    認無繼續施用毒品之傾向，由臺灣臺中地方法院檢察署檢察官分別於八十七年八
    月十一日以八十七年度偵字第一五九四二號、於八十七年十二月三日以八十七年
    度偵字第二五三五八號不起訴處分確定在案；嗣甲○○又自八十八年九月間起，
    繼續施用毒品為警查獲，經本院於八十九年一月十二日以八十九年度毒聲字第一
    六九號裁定令入戒治處所施以強制戒治，並於八十九年九月七日以八十九年度上
    易字第一八二０號判處有期徒刑五月確定；強制戒治部分再經本院於八十九年七
    月十二日以八十九年度毒聲字第四０七八號裁定停止戒治，所餘戒治期間付保護
    管束；詎甲○○猶不知悔改，於裁定停止戒治付保護管束期間，再另行起意，基
    於施用第一、二級毒品之概括犯意，自八十年九月間起，至九十年一月十七日中
    午十二時許止，連續在臺中縣某不詳地點其所駕駛自用小客車上，將海洛因放入
    注射針筒內再加入礦泉水溶解後靜脈注射之方式，施用第一級毒品海洛因多次，
    又自八十九年八月間起，至九十年一月十二日中午十二時許，連續在臺中縣某不
    詳地點其所駕駛自用小客車上，將安非他命放入玻璃管內，以火加熱燒烤而吸其
    煙霧之方式，施用第二級毒品安非他命多次；嗣分別於八十九年九月二十九日，
    在臺灣臺中地方法院檢察署觀護人室定期採集尿液送臺灣尖端先進生技醫藥股份
    有限公司濫用藥物檢測中心鑑驗後呈有嗎啡與甲基安非他命之陽性反應而發現查
    獲、於八十九年九月二日下午六時十分許，在臺中縣警察局霧峰分局強制採尿送
    私立中山醫學院附設孫中山紀念醫院藥物濫用檢測中心鑑驗後呈甲基安非他命之
    陽性反應而發現查獲、於九十年一月十七日下午五時三十分許，駕駛車牌號碼Ｎ
    Ｋ─四七六０號贓車（另案偵辦中），行經臺中縣神岡鄉○○路八十巷前為警查
    獲，並扣得第一級毒品海洛因一包（驗餘淨重０．四八公克，包裝袋重０．四七
    公克）。
二、案經臺灣臺中地方法院檢察署檢察官自動檢舉偵查起訴及臺中縣警察局霧峰分局
    、豐原分局報請臺灣臺中地方法院檢察署檢察官移送併辦。
    理  由
一、右揭事實，已據被告甲○○於本院審理中坦承不諱，且被告於臺灣臺中地方法院
    檢察署觀護人室定期採尿送鑑、於臺中縣警察局霧峰分局強制採尿送鑑及駕駛前
    揭贓車為臺中縣警察局豐原分局查獲時所採集尿液分送鑑結果，其尿液中分呈有
    嗎啡與甲基安非他命之陽性反應，及被告持有而為警查獲之白粉，經送鑑驗結果
    ，亦屬第一級毒品海洛因等情，有臺灣尖端先進生技醫藥股份有限公司濫用藥物
    檢測中心八十九年十月十一日濫用藥物尿液檢測報告書、私立中山醫學院附設孫
    中山醫院藥物濫用檢測中心八十九年九月十五日檢驗報告書、法務部調查局九十
    年三月一日（九０）陸（一）字第九０一三五八五八號鑑定通知書等各一紙附卷
    及海洛因一小包（驗餘淨重０．四八公克，包裝袋重０．四七公克）扣案可資佐
    證，事證明確，被告犯行，堪以認定。
二、按海洛因與安非他命分屬毒品危害防制條例第二條第二項第一、二款所指之第一
    、二級毒品，被告前曾因施用毒品案件，經本院分別以八十七年度毒聲字第一０
    二五號、第三二七七號裁定送臺灣臺中看守所附設勒戒所觀察、勒戒後，均認無
    繼續施用毒品之傾向，由臺灣臺中地方法院檢察署檢察官分別於八十七年八月十
    一日、八十七年十二月三日以八十七年度偵字第一五九四二號、第二五三五八號
    不起訴處分確定，此有臺灣臺中地方法院檢察署刑案資料查註紀錄表、臺灣高等
    法院被告全國刑案資料表各一紙、與該不起訴處分書二份在卷可據；被告於前揭
    二次施用毒品案件不起訴處分後，五年之內，三犯施用第一、二級毒品案件，故
    核被告所為，係犯毒品危害防制條例第十條第一項之施用第一級毒品、同法條第
    二項之施用第二級毒品罪，被告施用第一級毒品海洛因、第二級毒品安非他命，
    其持有第一、二級毒品之行為，意在供己施用第一、二級毒品，其持有第一、二
    級毒品之低度行為，分別為施用第一、二級毒品之高度行為所吸收，不另論罪；
    又被告先後多次施用第一、二級毒品之行為，時間緊接，所犯罪名與構成要件相
    同，顯係基於概括之犯意反覆為之，為連續犯，均依刑法第五十六條之規定以一
    罪論，並加重其刑；再被告所犯上開二罪間，犯意各別，行為互殊，罪名不同，
    應分論併罰；爰審酌被告前已有多次施用毒品犯行，經觀察、勒戒後，猶不知克
    制，故態復萌，無視於毒品對於自身健康之戕害，惡性非輕，惟念其犯後坦承犯
    行，態度良好，及施用毒品者均具有相當程度之生理成癮性及心理依賴性，戒除
    不易，犯罪心態與一般刑事犯罪者之本質不同，非難性較低等一切情狀，量處如
    主文所示之刑，以資懲儆。扣案之海洛因一小包（驗餘淨重０．四八公克；包裝
    袋重０．四七公克），應依毒品危害防制條例第十八條第一項前段規定宣告沒收
    銷燬之。
三、按檢察官就犯罪事實一部起訴者，效力及於全部，刑事訴訟法第二百六十七條定
    有明為；查臺灣臺中地方法院檢察署檢察官移送併辦之九十年度毒偵字第六０三
    號、第一０一三號案件之施用第一、二級毒品犯行，與本件被告施用第一、二級
    毒品犯行，時間緊接、犯罪構成要件與罪名亦同，顯基於概括犯意反覆為之，屬
    連續犯之裁判上一罪關係，本院就該移送併辦案件自得併予審理，附此敘明。
據上論斷，應依刑事訴訟法第二百九十九條第一項前段，毒品危害防制條例第十條第
一項、第二項、第二十條第三項、第十八條第一項前段，刑法第十一條前段、第五十
六條、第五十一條五款，判決如主文。
中      華      民      國      九十      年      四    月      四      日
                                        法  官   梁   堯   銘
右正本證明與原本無異。
如不服本判決，應於送達後十日內向本院提出上訴狀 （須附繕本） ，上訴於台灣高等
法院台中分院。
                                        書記官
中      華      民      國      九十      年      四    月       四     日
附錄論罪科刑法條
毒品危害防制條例第十條
施用第一級毒品者，處六月以上五年以下有期徒刑。
施用第二級毒品者，處三年以下有期徒刑。


司法院資訊處製作；財團法人民間司法改革基金會備份。
